【裁判字號】    89,易,1714
【裁判日期】    890717
【裁判案由】    竊盜
【裁判全文】
臺灣臺中地方法院刑事判決                        八十九年度易字第一七一四號
    公  訴  人  台灣台中地方法院檢察署檢察官
    被      告  丙○○
    選任辯護人  洪嘉鴻律師
    被      告  己○○
    被      告  丁○○
右列被告因竊盜案件，經檢察官提起公訴（八十九年度偵字第六七八五號），本院判
決如左：
    主  文
丙○○、己○○共同攜帶兇器，毀壞門扇竊盜，累犯，各處有期徒刑拾月。扣案之水
管鉗貳支沒收。
丁○○連續攜帶兇器，毀壞門扇竊盜，處有期徒刑拾月。扣案之水管鉗壹支及水電筒
壹支，均沒收。
    事  實
一、丙○○曾因違反麻醉藥品管理條例罪，經法院分別判處有期徒刑三月及五月，於
    民國八十六年七月三十一日及八十八年二月六日執行完畢，又因槍砲彈藥刀械管
    制條例罪，經判處有期徒刑一年，罰金六萬元確定，尚待執行。己○○曾犯肅清
    煙毒條例及麻醉藥品管理條例罪，經定執行刑有期徒刑二年六月確定，於八十四
    年七月四日假釋期滿執行完畢，又犯違反麻醉藥品管理條例罪，經判處有期徒刑
    三月，於八十六年六月三十日執行完畢，丁○○曾因竊盜罪，經判處有期徒刑三
    月，於八十九年三月十一日確定尚待執行。
二、丙○○及己○○共同意圖為自己不法之所有，駕駛租借之ＲＪ─六七一一號自小
    客車，於八十九年四月二十四日下午二時許，行經台中市○○○○街一六五巷一
    號七層樓集合住宅，見大門未關，即分別攜帶其等所有客觀上具危險性足以致人
    死傷之兇器水管鉗各一支潛入該大樓，傾聽各住宅屋內聲音，判斷五樓之三屋內
    無人，即由己○○把風，丙○○以水管鉗將構成門扇一部之門鎖破壞後，潛入其
    內（無故侵入住宅部分未據告訴），竊取乙○○所有臺灣電力公司百年紀念幣一
    枚、美金硬幣七十二枚、民國五十八年運動會紀念幣六十四枚、玉石六顆、琥珀
    墜子一個、鑲鑽Ｋ金戒指一只、Ｋ金戒指一只、玉佩手鍊一條、養珠項鍊一條、
    Ｖ８攝影機一台及泛亞銀行金融卡一張，得手後駕車逃逸。
三、丁○○意圖為自己不法之所有，並基於概括犯意，先於八十九年四月十九日上午
    十一時許，見台中市○○街一四九號集合住宅大樓大門未關，即攜帶其所有客觀
    上具危險性足以致人死傷之兇器水管鉗一支潛入該大樓，傾聽各住宅屋內聲音，
    判斷五樓之十一屋內無人，即以水管鉗將構成門扇一部之門鎖破壞後，潛入其內
    （無故侵入住宅部分未據告訴），竊取甲○○所有國民身分證一張。又於八十九
    年四月二十二日上午十時許，駕車行經台中自強街四十七巷二十四號集合大樓，
    見大門未鎖，二樓之二住戶全家外出，即持同上水管鉗及其所有手電筒各一支，
    將構成門扇一部之門鎖破壞後，潛入其內（無故侵入住宅部分未據告訴），竊取
    戊○○所有新台幣一元硬幣四十八個、港幣一角硬幣一個、玉手鐲一個、電子辭
    典一台、八十八年紀念套幣一套、花旗銀行信用卡一張、中國國際商業銀行信用
    卡一只、第三信用合作社提款卡一張及美金七百元，得手後駕車逃逸。
四、嗣於八十九年四月二十四日十八時許，經警在台中市○○路二五八巷二八號欣亞
    旅館前，盤查丙○○、己○○，於前開自小客車內起獲乙○○失竊之贓物並扣得
    水管鉗二支。另於同日十八時二十分許，由丙○○、己○○帶警至欣亞旅館二０
    八室，查獲丁○○，並起出除戊○○所有美金七百元經丁○○花用殆盡外之其餘
    戊○○及甲○○失竊之上開贓物。
二、案經台中市警察局第三分局報請臺灣臺中地方法院檢察署檢察官偵查起訴。
    理  由
一、訊據被告丙○○、己○○及丁○○對於右揭事實坦承不諱，核與被害人乙○○、
    甲○○及戊○○證述其住處遭竊等情均相符，並有贓物保管收據三紙附卷可稽，
    及水管鉗三支、手電筒一支扣案可資佐證。另查被害人甲○○雖證述其尚失竊新
    台幣（下同）六千元云云，惟被告丁○○自始堅詞否認竊取六千元，本院復查無
    其他積極證據足資證明被告丁○○有竊取甲○○所有六千元，自難僅憑被害人甲○○之指訴，即認被告丁○○有何竊取六千元犯行，是被告丁○○此部分之行為
    不能證明。本案事證明確，被告三人犯行堪以認定。
二、核被告丙○○、己○○、丁○○所為，均係犯刑法第三百二十一條第一項第二、
    三款毀壞門扇、攜帶兇器竊盜罪（起訴書誤載同條項第二、四款）。被告丙○○
    與己○○就犯罪事實二之犯行，有犯意聯絡及行為分擔，為共同正犯。被告丁○○前後二次加重竊盜犯行，時間緊接，犯罪構成要件相同，顯係基於概括犯意反
    覆為之，為連續犯，應依連續犯之規定論以一罪並加重其刑。被告丙○○、己○○分別因違反麻醉藥品管理條例罪，經法院判處有期徒刑五月及三月，各於八十
    八年二月六日及於八十六年六月三十日執行完畢，有臺灣高等法院被告全國前案
    紀錄表及臺灣台中地方法院檢察署刑案資料查註紀錄表附卷可憑，其於有期徒刑
    執行完畢後五年以內再犯有期徒刑以上之本罪，均為累犯，應依法加重其刑。爰
    審酌被告三人前科判刑及執行情形，年輕不思正途，竊盜手法危害居家安全及社
    會治安甚鉅，竊盜所得財物造成被害人損失，犯後尚能坦承犯行及態度良好等一
    切情狀，分別量處如主文所示之刑。另查被告丙○○因多次沾染毒品而犯本案，
    復有槍砲彈藥刀械管制條例罪尚待執行，有前述前案紀錄表可證，惟查其曾有正
    當工作，有被告丙○○提出之工作證明在卷可按，又被告丙○○雖有多次施用毒
    品犯行，然施用毒品係自戕非屬侵害性行為，難憑以遽認被告丙○○因而有犯罪
    習慣，是被告丙○○尚無宣告保安處分之必要，附此敘明。扣案之水管鉗二支，
    分別為被告丙○○及己○○所有，另水管鉗及水電筒各一支，為被告丁○○所有
    ，供其等竊盜所用之物，應依法宣告沒收。
據上論斷，應依刑事訴訟法第二百九十九條第一項前段，刑法第二十八條、第三百二
十一條第一項第二款、第三款、第五十六條、第四十七條、第三十八條第一項第二款
，判決如主文。
中      華      民      國      八十九      年      七      月    十七  日
                                        法  官  林郁婷
右正本證明與原本無異。
如不服本判決，應於送達後十日內向本院提出上訴狀 （須附繕本） ，上訴於台灣高
等法院台中分院。
                                        書記官
中      華      民      國      八十九      年      七      月    十七  日
附錄論罪科刑法條
刑法第三百二十一條第一項
犯竊盜罪而有左列情形之一者，處六月以上五年以下有期徒刑：
二、毀越門扇、牆垣或其他安全設備而犯之者。
三、攜帶兇器而犯之者。


司法院資訊處製作；財團法人民間司法改革基金會備份。
